【裁判字號】    97,交易,705
【裁判日期】    971231
【裁判案由】    過失致死
【裁判全文】
臺灣板橋地方法院刑事判決             97年度交易字第705號
公  訴  人  臺灣板橋地方法院檢察署檢察官
被      告  甲○○
上列被告因過失致死案件，經檢察官提起公訴（97年度偵字第16
629號），本院判決如下：
    主  文
甲○○因過失致人於死，處有期徒刑伍月，如易科罰金，以新臺
幣壹仟元折算壹日。緩刑貳年。
    事  實
一、甲○○於民國（下同）九十七年四月十五日上午十時五十八
    分許，駕駛車號六二００－ＦＳ號自用小客車，沿臺北縣新
    莊市○○路往中山路方向行駛，行經臺北縣新莊市○○路與
    復興路口前，本應注意車前狀況，隨時採取必要之安全措施
    ，而依當時天候晴、日間自然光線、路面柏油、乾燥、無缺
    陷、無障礙物、視距良好之情形下，並無不能注意之情事，
    竟疏未注意車前狀況，即其車頭右前方，有蔡地騎乘車號Ｇ
    ＫＡ－五三七號重型機車，且有未保持安全間距向左偏行之
    情形，因而未能及時閃煞，以致其車頭右前方保險桿擦撞蔡
    地所騎乘機車左側後方，蔡地因此人車倒地，而受有顱內出
    血之傷害，經送醫急救後，仍因外傷性顱內出血手術後併肺
    炎等併發症，延至九十七年七月二十二日上午八時四十分許
    ，因中樞神經休克及多重器官衰竭死亡。甲○○於犯罪未被
    有偵查權之機關或公務員發覺前，於處理員警到場處理時在
    場，並當場承認為肇事人，進而接受裁判。
二、案經蔡地之子乙○○訴由臺北縣政府警察局新莊分局報請臺
    灣板橋地方法院檢察署檢察官偵查起訴，經甲○○於準備程
    序進行中就被訴事實為有罪之陳述，經告知簡式審判程序之
    旨，並聽取當事人之意見後，本院裁定以簡式審判程序審理
    。
    理  由
一、訊據被告甲○○對於上揭時地駕車肇事之事實坦承不諱，並
    有道路交通事故現場圖、道路交通事故調查報告表(一)、(二)各
    乙紙、現場及車損相片十二幀在卷可資佐證。又被害人蔡地
    因本件車禍事故，受有顱內出血之傷害，經送醫急救後，仍
    因外傷性顱內出血手術後併肺炎等併發症，於九十七年七月
    二十二日上午八時四十分許，因中樞神經休克及多重器官衰
    竭死亡之事實，並有行政院衛生署臺北醫院九十七年八月四
    日診斷證明書一件、財團法人長庚紀念醫院林口分院九十七
    年五月二日診斷證明書一件、臺灣板橋地方法院檢察署檢驗
    報告書一件、相驗及解剖照片四十七張、法務部法醫研究所
    九十七醫剖字第０九七一一０一二八七號解剖報告書、鑑定
    報告書各一件在卷可憑。按汽車行駛時，駕駛人應注意車前
    狀況，並隨時採取必要之安全措施。道路交通安全規則第九
    十四條第三項定有明文。查被告駕駛汽車行至肇事地點，疏
    未注意車前狀況，並隨時採取必要之安全措施，及時閃煞，
    以致擦撞被害人蔡地之機車，被告之駕駛行為具有過失，至
    為灼然，而被害人蔡地騎車行經肇事地點，未能注意保持安
    全間距向左偏行，亦同有疏失，惟被告並不因被害人蔡地亦
    與有過失而得解免其過失犯行之成立；且上開交通事故經送
    請臺灣省臺北縣區車輛行車事故鑑定委員會鑑定結果，亦認
    被害人蔡地騎乘普通重型機車，起駛左偏行駛，與被告未注
    意車前狀況，同為肇事原因，有臺灣省臺北縣區車輛行車事
    故鑑定委員會北縣鑑字第九七０八二七號鑑定意見書一件在
    卷足參。又被害人蔡地確因本件交通事故而死亡，有如前述
    ，是被告之過失行為與被害人之死亡結果間，顯具有相當因
    果關係。從而，本件事證明確，被告犯行，洵堪認定，應依
    法論科。
二、被告甲○○因未注意車前狀況致被害人死亡，核其所為係犯
    刑法第二百七十六條第一項之過失致死罪。又被告於肇事後
    ，犯罪未被發現前，於處理員警到場處理時在場，並當場承
    認為肇事人，進而接受裁判，有臺北縣政府警察局新莊分局
    道路交通事故肇事人自首情形紀錄表及調查報告書附卷可稽
    ，合於自首要件，爰依刑法第六十二條前段之規定減輕其刑
    。爰審酌被告行車未遵守交通規則而過失致人於死之行為，
    其駕車肇事之行為怠忽，造成被害人死亡之無可挽回之結果
    ，並斟酌被害人騎乘機車亦有過失，及被告與告訴人業已達
    成和解（有臺北縣新莊市調解委員會調解書一份可稽），並
    於本院審理中坦承犯行之犯後態度等一切情狀，量處如主文
    所示之刑，並諭知易科罰金之折算標準。又查被告前未曾受
    有期徒刑以上刑之宣告，有臺灣高等法院被告前案紀錄表一
    件在卷可按，其因過失致犯本罪，經此教訓，當知謹慎，信
    無再犯之虞，本院認所宣告之刑，以暫不執行為適當，爰併
    宣告緩刑二年，以勵自新。
據上論斷，應依刑事訴訟法第二百七十三條之一第一項、第二百
九十九條第一項前段，刑法第二百七十六條第一項、第六十二條
前段、第四十一條第一項前段、第七十四條第一項第一款，刑法
施行法第一條之一，判決如主文。
本案經檢察官江耀民到庭執行職務。
中    華    民    國    97    年    12    月    31    日
                    交通法庭    法  官  白光華
以上正本證明與原本無異
如不服本判決應於送達後10日內向本院提出上訴狀
                                書記官  張玉如
中    華    民    國    97    年    12    月    31    日
附錄本案論罪科刑法條全文：
刑法第二百七十六條
因過失致人於死者，處二年以下有期徒刑、拘役或二千元以下罰
金。
從事業務之人，因業務上之過失犯前項之罪者，處五年以下有期
徒刑或拘役，得併科三千元以下罰金。


司法院資訊處製作；財團法人民間司法改革基金會備份。
